【裁判字號】    91,交聲,1068
【裁判日期】    920130
【裁判案由】    聲明異議
【裁判全文】
臺灣臺中地方法院交通事件裁定                  九十一年度交聲字第一○六八號
    原處分機關  交通部公路總局台中區監理所
    異議人即
    受處分人    甲○○  女  四.
右列受處分人因違反道路交通管理處罰條例案件，對於交通部公路總局台中區監理所
九十一年十二月二日所為之裁決（中監違字第裁六○─ＧＢ0000000號裁決書
），聲明異議，本院裁定如左：
    主  文
異議駁回。
    理  由
一、原處分機關略以：本案係台中市警察局第六分局舉發受處分人甲○○駕駛車號Ｙ
    ２─８１６３號自小客車，於九十一年十月三日九時二十四分許，在中港路上
    ，因「１、起步車輛未讓行進中之車輛先行；２、肇事致人受傷（輕傷）」違規
    ，受處分人於應到案日期前提出申訴，經原舉發機關函覆違規屬實，該所遂於九
    十一年十二月二日以中監違字第裁六○─ＧＢ0000000號裁決書裁處罰鍰
    新台幣六百元整，吊扣駕駛執照三個月，並記違規點數一點，逾期則依裁決書處
    罰主文規定裁處，於法並無不合等語。
二、本件異議人即受處分人甲○○則以：本件舉發員警認為只要是由側面被撞就是異
    議人的錯，而異議人於發生交通事故前，即已發現對方來車，異議人馬上停止前
    進，禮讓對方先行，並未違反道路交通管理處罰條例第四十五條第一項第十款之
    規定，再者，異議人一見對方受傷，即刻撥打一一九請救護車將對方送往醫院，
    異議人則留在事發當場等待警員前來製作筆錄，隨後即趕往醫院態勢對方，對方
    受傷雖屬實，但並非異議人肇事，而是對方來車撞上異議人之車左前車門而倒地
    受傷，原舉發機關之舉發實有違誤，爰聲明異議云云。
三、按道路交通管理處罰條例第四十五條第一項第十款、第六十三條第一項第一款規
    定：汽車駕駛人起駛前，不讓行進中之車輛優先通行者，處新臺幣（下同）六百
    元以上一千八百元以下罰鍰，並記違規點數一點。又按同條例第六十一條第三項
    規定：汽車駕駛人，駕駛汽車違反道路交通安全規則，因而肇事致人受傷者，吊
    扣其駕駛執照三個月至六個月。復按道路交通安全規則第八十九條第一項第六款
    規定：行車起步前應顯示方向燈，注意前後左右有無障礙或車輛行人，並應讓行
    進中之車輛行人優先通行。經查：受處分人甲○○於九十一年十月三日九時二十
    四分許，駕駛車號Ｙ２─８１６３號自小客車，在台中市○○路上，為台中市警
    察局第六分局員警掣開中市警交字第ＧＢ0000000號舉發通知單舉發起步
    車輛未讓行進中之車輛先行並肇事致人受輕傷一節，有前揭舉發通知單、事故現
    場相片六幀、交通事故談話紀錄表、裁決書及台中市警察局第六分局九十一年十
    一月十三日以中分六交字第０９１００２８１７４號函等件在卷可稽。雖異議人
    辯稱：伊從照後鏡看到有人開車過來，而停車讓對方先走，但對方卻撞上伊車輛
    之車前擋泥板，而倒地受傷云云。惟經證人即本件舉發員警蕭志平到庭證稱：異
    議人的車子佔用慢車道停車，異議人起步前未讓行進中車輛先行等語（參本院九
    十二年一月九日庭訊筆錄）。另本件車禍肇事對方劉壁源於交通事故談話紀錄中
    稱：伊由福安路沿中港路往安和路方向直行，行駛慢車道，行駛至統聯客運候車
    處前，車號Ｙ２─８１６３號自小客車突然從伊右側前方約五十公分處駛出等語
    ，顯見異議人起駛當時該機車騎士已靠近異議人之車輛，異議人當應讓直行車先
    行通過後，即可避免本件車禍之發生，故異議人之違規事實，堪可認定。雖本件
    車禍，機車駕駛人劉壁源駕駛機車確有未注意車前狀況及超速行駛之違規行為，
    同為本件車禍之肇事原因，惟異議人仍不能執此而免除其違規責任。此外，異議
    人未提出其他任何具體事證以實其說，綜上所示，異議人既有前揭違規事實，從
    而，原處分機關援引上開規定裁處罰鍰新台幣六百元整，吊扣駕駛執照三個月，
    並記違規點數一點，於法並無不合等語。本件異議為無理由，應予駁回。
四、據上論斷，應依道路交通管理處罰條例第八十七條第二項、道路交通案件處理辦
    法第十九條，裁定如主文。
中      華      民      國    九十二    年      一      月     三十    日
                                        臺灣臺中地方法院交通法庭
                                            法  官   許  金  樹
右正本證明與原本無異。
如不服本裁定應於送達後五日內向本院提出抗告狀。
                                            書記官
中      華      民      國    九十二    年    一     月  三十        日


司法院資訊處製作；財團法人民間司法改革基金會備份。
